# 关于工伤支出的若干问题！

提问人：茶前饭后 时间：2016-11-09 14:09:04
各位大神！最近遇到一个问题，某公司前段时间出了一个生产事故，一死数伤，公司现在处理此事件花了一些钱，大体分三部分：
1 、可以用社保报销的医疗费用， 2 、不可以报销的医疗及其他与员工相关的费用， 3 、其他关于事件的处理费用， 4 、赔偿死者家属的费用。请问这几部分的钱分别是什么性质怎么走账？另外对于几个重伤者，即便恢复后不影响民事行为能力，但形象（植皮）、心理收到如此大的创伤甚至不能恢复，按照劳动法，公司应不应该在医疗费之外另给补偿？多谢多谢！

回答人：chenyiwei
1 、对于可以用社保报销的医疗费用，可在确定可以获得补偿的金额的限度内，确认一项其他应收款。如果在支出发生时不能确定能否获得补偿以及补偿金额的，则在支付时直接计入营业外支出，收到报销款时冲减营业外支出。 2 、其他各项支出都属于营业外支出。另外对这些款项，应考虑在事故发生后，根据相关法律法规规定和劳动合同约定，以及当地通行的赔偿标准等因素，对可能需要支付的赔偿、补偿、抚恤金、丧失劳动能力人员后续期间生活费等予以合理估计，确认预计负债。 3 、对于是否需给予补偿以及补偿标准的问题，建议咨询此方面有经验的律师，并在考虑是否确认预计负债时，考虑律师意见。

提问人：茶前饭后 时间：2016-11-09 21:59:23
哦！请问版主，上述这些费用是否可通过职工薪酬-福利费核算？感谢！

回答人：chenyiwei
请对照“财企[2009]242号”文第一条的规定，确定这些支出是否属于福利费范围。

提问人：茶前饭后 时间：2016-11-10 07:27:05
陈版，我仔细学习了这个条款，以这个精神来看，那么支付给员工家属的一次性死亡补助金应该也属于福利费的范围吧？另外就是支付的这些费用都放在福利费，那么这个福利费会很大，是不是也要遵循工资总额14%的税前扣除标准？

回答人：chenyiwei
我理解福利费中的丧葬补助费、抚恤金等一般是针对并非由本企业责任导致的自然死亡。本企业应承担责任的工伤赔偿不应属于这一类。